【裁判字號】    88,交訴,32
【裁判日期】    890131
【裁判案由】    公共危險
【裁判全文】
臺灣花蓮地方法院刑事判決                          八十八年度交訴字第三二號
    公  訴  人  臺灣花蓮地方法院檢察署檢察官
    被      告  乙○○
右列被告因公共危險案件，經檢察官提起公訴（八十八年度偵字第四○五○號），本
院判決如左：
    主  文
乙○○駕駛動力交通工具肇事，致人傷而逃逸，處有期刑柒月，緩刑肆年。
被訴服用酒類，不能駕駛安全駕駛動力交道工具而駕駛部分，無罪。
    事  實
一、乙○○於民國八十八年十月五日二十二時十五分許，駕駛ＧＵ－一五九號營業連
    結車，沿花蓮縣吉安鄉○○路行駛，途經該路一段三十八號前，因未注意前方車
    輛動態，而追撞甲○○所駕駛之人力三輪車，致甲○○受有右側顴骨骨折等處傷
    害（傷害部分，未據甲○○告訴）。乙○○肇事後，即駛離現場而逃逸。嗣經警
    採集現場殘留方向燈殼，循線比對，始行查獲。
二、案經花蓮縣警察局吉安分局報請臺灣花蓮地方法院檢察署檢察官偵查起訴。
    理  由
一、訊據被告乙○○坦認駕車肇事，惟否認有肇事後逃逸之事實，辯稱當時其不知已
    肇事云云。然查上開事實，業據甲○○陳述甚明，且依現場照片觀之，被撞後之
    人力車已屬橫越路面之狀態，足認當時衝撞作用力很大，被告應無不知肇事之理
    。此外，有花蓮縣警察局舉發違反道路交通管理事件通知單影本、道路交通事故
    調查報告表及甲○○受傷之診斷證明書足參，被告犯行已明確。
二、核被告所為，係犯刑法第一百八十五條之四駕駛動力交通工具肇事，致人傷而逃
    逸罪。爰審酌被告之素行，肇事之遇失輕重，危害程度及已與被害人調解成立等
    一切情狀，量處如主文第一項所示之刑。查被告曾於六十九年間因過失致死案件
    ，經台灣高等法院花蓮分院判處有期徒刑四月，於七十年八月三日執行完畢，有
    前案紀錄表乙份在卷可憑，其於五年以內未曾受有期徒刑以上刑之宣告，本案經
    罪刑之宣告後，當知警惕，無虞再犯，爰併諭知緩刑四年，用啟自新。
三、公訴意旨另以被告乙○○於飲用酒類後酒精呼氣濃度達每公升零點六六毫克，已
    無法安全駕駛動力交通工具之際，仍駕駛ＧＵ－一五九號營業連結車於右揭時地
    ，因酒後無法注意前方車輛動態，而追撞甲○○所駕駛之人力三輪車，致姜某受
    自右側顴骨骨折等處之傷害，因認被告另涉犯刑法第一百八十五條之三之罪嫌，
    無非以肇事後測得被告酒精呼氣濃度已達每公升零點六六毫克，並提出酒精濃度
    測定值表乙紙為據。訊之被告乙○○雖坦承肇事前在花蓮市○○路南濱大道旁檳
    榔攤喝一杯米酒加維士比，惟否認其喝酒達酒精呼氣濃度每公升零點六六毫克駕
    車肇事，辯稱該酒精濃度係伊駕車返家後再喝一瓶米酒所測得等語。經查本件被
    告駕車肇事之時間為八十八年十月五日二十二時十五分許，而測定酒精濃度之時
    間為同年月六日凌晨一時三十三分，有道路交通事故調查報告表及酒精濃度測定
    值表各乙份在卷可憑，兩者相隔達三小時餘，而被告於肇事後即返回花蓮縣吉安
    鄉○○村○○○街六十一號五樓之一，亦有警訊筆錄足據，另証人即被告之配偶
    陳玉妹到庭証稱伊約於當晚十時卅分自友人住處返家，看到警員到家查詢被告是
    否在家，在宜昌村南山一街廿五號找不到，伊即先行前往醫院探視被害人，約凌
    晨一時許返回吉祥六街六十一號五樓之一住處時，看到被告在家喝酒，伊看被告
    喝光一瓶米酒．．．伊帶被告至警局才做酒精測試等語，可見上開酒精濃度測試
    表係被告肇事後相隔三小時餘，且係被告事後再行飲酒後所測定，至為明顯，自
    難認被告係飲酒後酒精呼氣濃度達每公升零點六六毫克始行駕車事，此外，復查
    無其他積極証據足以証明被告確有公訴人指訴之犯行，此部分不能証明被告犯罪
    ，自應為無罪之諭知。
據上論斷，應依刑事訴訟法第二百九十九條第一項前段、第三百零一條第一項、刑法
第一百八十五條之四、第七十四條第二款，判決如主文。
本案經檢察官唐先恆到庭執行職務
中        華        民        國    八十九    年    一    月    三十一  日
                                    臺灣花蓮地方法院刑事庭
                                        法  官  邱  同  印
右正本證明與原本無異。
如對本判決不服，應於送達後十日內，向本院提出上訴狀。（應抄附繕本）告訴人或
被害人如對於本判決不服者，應具備理由請求檢察官上訴，其上訴期間之計算係以檢
察官收受判決正本之日期為準。
                                        法院書記官
中        華        民        國    八十九    年    二    月     二     日
附錄本判決論罪之法律條文
刑法第一百八十五條之四
服用毒品、麻醉藥品、酒類或其他相類之物，不能安全駕駛動力交通工具而駕駛者，
處一年以下有期徒刑、拘役或三萬元以下罰金。


司法院資訊處製作；財團法人民間司法改革基金會備份。
